<!DOCTYPE html PUBLIC "-//W3C//DTD XHTML 1.0 Transitional//EN" "http://www.w3.org/TR/xhtml1/DTD/xhtml1-transitional.dtd">
<html xmlns="http://www.w3.org/1999/xhtml">
<head>
	<meta http-equiv="Content-Type" content="text/html; charset=iso-8859-1" />
	<title>Ymmärrä suomea</title>
	<style type="text/css" media="all">@import "css/styles.css";</style>
	<script type="text/javascript" src="swfobject.js"></script>
</head>
<body class="font-medium">
	<div id="main-wrapper">
		<div id="topbar"></div>
		<div id="main-menu">
			<table cellspacing="0" cellpadding="0" border="0" class="add-links"><tr>
				<td class="item"><img class="raquo" src="i/raquo.gif" alt="" height="7" width="4" /><a href="/ymmarra/index.php?moduli=sanakirja">Sanakirja</a></td>
				<td class="item"><img class="raquo" src="i/raquo.gif" alt="" height="7" width="4" /><a href="/ymmarra/index.php?moduli=verbit">Verbiluettelo</a></td>
				<td class="item"><img class="raquo" src="i/raquo.gif" alt="" height="7" width="4" /><a href="/ymmarra/index.php?moduli=kielioppi">Kielioppi</a></td>
			</tr></table>
			<table cellspacing="0" cellpadding="0" border="0"><tr>
				<td class="item"><img class="raquo" src="i/raquo.gif" alt="" height="7" width="4" /><a href="/ymmarra/index.php">Etusivu</a></td>
				<td class="item"><img class="raquo" src="i/raquo.gif" alt="" height="7" width="4" /><a href="/ymmarra/index.php?moduli=tekstit">Lukutekstit</a></td>
			</tr></table>
		</div>
		<div id="content">
			<table cellspacing="0" cellpadding="0" border="0" id="content-wrapper"><tr>
				<td>
					<div id="left-menu">
												<div class="header-verb"><span>Verbit</span></div>
						<div class="menu">
								<div class="init"><a href="/ymmarra/index.php?moduli=verbit&kirjain=a">A</a></div>
								<div class="init"><a href="/ymmarra/index.php?moduli=verbit&kirjain=e">E</a></div>
								<div class="init"><a href="/ymmarra/index.php?moduli=verbit&kirjain=h">H</a></div>
								<div class="init"><a href="/ymmarra/index.php?moduli=verbit&kirjain=i">I</a></div>
								<div class="init"><a href="/ymmarra/index.php?moduli=verbit&kirjain=j">J</a></div>
								<div class="init"><a href="/ymmarra/index.php?moduli=verbit&kirjain=k">K</a></div>
								<div class="init"><a href="/ymmarra/index.php?moduli=verbit&kirjain=l">L</a></div>
								<div class="init"><a href="/ymmarra/index.php?moduli=verbit&kirjain=m">M</a></div>
								<div class="init"><a href="/ymmarra/index.php?moduli=verbit&kirjain=n">N</a></div>
								<div class="init"><a href="/ymmarra/index.php?moduli=verbit&kirjain=o">O</a></div>
								<div class="init"><a href="/ymmarra/index.php?moduli=verbit&kirjain=p">P</a></div>
								<div class="init"><a href="/ymmarra/index.php?moduli=verbit&kirjain=r">R</a></div>
								<div class="init"><a href="/ymmarra/index.php?moduli=verbit&kirjain=s">S</a></div>
								<div class="init"><a href="/ymmarra/index.php?moduli=verbit&kirjain=t">T</a></div>
								<div class="init"><a href="/ymmarra/index.php?moduli=verbit&kirjain=u">U</a></div>
								<div class="init"><a href="/ymmarra/index.php?moduli=verbit&kirjain=v">V</a></div>
								<div class="init"><a href="/ymmarra/index.php?moduli=verbit&kirjain=y">Y</a></div>
								<div class="init"><a href="/ymmarra/index.php?moduli=verbit&kirjain=Ä">Ä</a></div>
						</div>					</div>
				</td>
				<td>
					<div id="main-content">
						<div id="path">
							<a href=".">Etusivu</a> &gt; <a href="/ymmarra/index.php?moduli=verbit&kirjain=I">I</a>						</div>
													<h1>IRVISTELLÄ</h1>
						<table cellspacing="0" cellpadding="0" border="0">
							<tr>
								<td colspan="2" style="padding-bottom:10px;"><strong>Aktiivin indikatiivi</strong></td>
							</tr>
							<tr>
								<td><pre>PREESENS                   
minä     irvistelen        
sinä     irvistelet        
hän      irvistelee        
me       irvistelemme      
te       irvistelette      
he       irvistelevät      

PASSIIVI
         irvistellään      

IMPERFEKTI                 
         irvistelin        
         irvistelit        
         irvisteli         
         irvistelimme      
         irvistelitte      
         irvistelivät      

PASSIIVI
         irvisteltiin      

PERFEKTI
olen     irvistellyt       
olet     irvistellyt       
on       irvistellyt       
olemme   irvistelleet      
olette   irvistelleet      
ovat     irvistelleet      

PASSIIVI
on       irvistelty        

PLUSKVAMPERFEKTI
olin     irvistellyt       
olit     irvistellyt       
oli      irvistellyt       
olimme   irvistelleet      
olitte   irvistelleet      
olivat   irvistelleet      

PASSIIVI
oli      irvistelty        
</pre></td>
								<td>&nbsp;&nbsp;&nbsp;</td>
								<td><pre>  KIELTOMUOTO 
  en        irvistele
  et        irvistele
  ei        irvistele
  emme      irvistele
  ette      irvistele   
  eivät     irvistele


  ei        irvistellä

   
  en        irvistellyt
  et        irvistellyt
  ei        irvistellyt
  emme      irvistelleet
  ette      irvistelleet
  eivät     irvistelleet


  ei        irvistelty


  en    ole irvistellyt
  et    ole irvistellyt
  ei    ole irvistellyt
  emme  ole irvistelleet
  ette  ole irvistelleet
  eivät ole irvistelleet


  ei    ole irvistelty


  en    ollut  irvistellyt
  et    ollut  irvistellyt
  ei    ollut  irvistellyt
  emme  olleet irvistelleet
  ette  olleet irvistelleet
  eivät olleet irvistelleet


  ei    ollut  irvistelty
</pre></td>
							</tr>
						</table>
						<table cellspacing="0" cellpadding="0" border="0">
							<tr>
								<td colspan="2" style="padding-bottom:10px;"><strong>Aktiivin konditionaali</strong></td>
							</tr>
							<tr>
								<td><pre>PREESENS
minä     irvistelisin      
sinä     irvistelisit      
hän      irvistelisi       
me       irvistelisimme    
te       irvistelisitte    
he       irvistelisivät    

PASSIIVI
         irvisteltäisiin   

PERFEKTI
olisin   irvistellyt       
olisit   irvistellyt       
olisi    irvistellyt       
olisimme irvistelleet      
olisitte irvistelleet      
olisivat irvistelleet      

PASSIIVI
olisi    irvistelty        
</pre></td>
								<td>&nbsp;&nbsp;&nbsp;</td>
								<td><pre> 
  en        irvistelisi
  et        irvistelisi
  ei        irvistelisi
  emme      irvistelisi
  ette      irvistelisi
  eivät     irvistelisi


  ei        irvisteltäisi


  en    olisi  irvistellyt
  et    olisi  irvistellyt
  ei    olisi  irvistellyt
  emme  olisi  irvistelleet
  ette  olisi  irvistelleet
  eivät olisi  irvistelleet


  ei    olisi  irvistelty
</pre></td>
							</tr>
						</table>
						<table cellspacing="0" cellpadding="0" border="0">
							<tr>
								<td colspan="2" style="padding-bottom:10px;"><strong>Aktiivin potentiaali</strong></td>
							</tr>
							<tr>
								<td><pre>PREESENS
minä     irvistellen       
sinä     irvistellet       
hän      irvistellee       
me       irvistellemme     
te       irvistellette     
he       irvistellevät     

PASSIIVI
         irvisteltäneen    

PERFEKTI
lienen   irvistellyt       
lienet   irvistellyt       
lienee   irvistellyt       
lienemme irvistelleet      
lienette irvistelleet      
lienevät irvistelleet      

PASSIIVI
lienee   irvistelty        
</pre></td>
								<td>&nbsp;&nbsp;&nbsp;</td>
								<td><pre> 
  en        irvistelle
  et        irvistelle
  ei        irvistelle
  emme      irvistelle
  ette      irvistelle
  eivät     irvistelle


  ei        irvisteltäne


  en    liene  irvistellyt
  et    liene  irvistellyt
  ei    liene  irvistellyt
  emme  liene  irvistelleet
  ette  liene  irvistelleet
  eivät liene  irvistelleet


  ei    liene  irvistelty
</pre></td>
							</tr>
						</table>
						<table cellspacing="0" cellpadding="0" border="0">
							<tr>
								<td colspan="2" style="padding-bottom:10px;"><strong>Aktiivin imperatiivi</strong></td>
							</tr>
							<tr>
								<td><pre>PREESENS

(sinä)   irvistele         
(hän)    irvistelköön      
(me)     irvistelkäämme    
(te)     irvistelkää       
(he)     irvistelkööt      

PASSIIVI
         irvisteltäköön    

PERFEKTI

ole      irvistellyt       
olkoon   irvistellyt       
olkaamme irvistelleet      
olkaa    irvistelleet      
olkoot   irvistelleet      

PASSIIVI

olkoon   irvistelty        
</pre></td>
								<td>&nbsp;&nbsp;&nbsp;</td>
								<td><pre> 

  älä       irvistele
  älköön    irvistelkö
  älkäämme  irvistelkö
  älkää     irvistelkö
  älkööt    irvistelkö


  älköön    irvisteltäkö



  älä      ole  irvistellyt
  älköön   olko irvistellyt
  älkäämme olko irvistelleet
  älkää    olko irvistelleet
  älkööt   olko irvistelleet



  älköön   olko irvistelty
</pre></td>
							</tr>
						</table>
						<table cellspacing="0" cellpadding="0" border="0">
							<tr>
								<td colspan="2" style="padding-bottom:10px;"><strong>Verbin nominaalimuodot</strong></td>
							</tr>
							<tr>
								<td><pre>I INFINITIIVI              

Lyhyempi muoto:            
         irvistellä        

Pitempi muoto:             
         irvistelläkseni   
         irvistelläksesi
         irvistelläkseen
         irvistelläksemme
         irvistelläksenne
         irvistelläkseen

III  INFINITIIVI           

inessiivi    irvistelemässä 
elatiivi     irvistelemästä 
illatiivi    irvistelemään 
adessiivi    irvistelemällä
abessiivi    irvistelemättä 
instruktiivi irvistelemän  
                           
Passiivi
instruktiivi irvisteltämän 
                           
                           
</pre></td>
								<td>&nbsp;&nbsp;&nbsp;</td>
								<td><pre>     II INFINITIIVI

     inessiivi     irvistellessä
     instruktiivi  irvistellen

     Passiivi
     inessiivi     irvisteltäessä






     IV INFINITIIVI

    nominatiivi   irvisteleminen
    partitiivi    irvistelemistä
        

    I PARTISIIPPI
     aktiivi       irvistelevä
     passiivi      irvisteltävä

     II PARTISIIPPI
     aktiivi       irvistellyt
     passiivi      irvistelty
</pre></td>
							</tr>
						</table>

					</div>
				</td>
			</tr></table>		</div>
		<div id="footer"><a href="http://www.oph.fi/"><img src="i/oph_logo_ymmarrasuomea.gif" width="157" height="35" alt="OPH" /></a></div>
	</div>
</body>
</html>
